【裁判字號】    97,訴,1566
【裁判日期】    970818
【裁判案由】    槍砲彈藥刀械管制
【裁判全文】
臺灣板橋地方法院刑事判決              97年度訴字第1566號
公  訴  人  臺灣板橋地方法院檢察署檢察官
被      告  乙○○
                    樓
義務辯護人  甲○○律師
上列被告因違反槍砲彈藥刀械管制條例案件，經檢察官提起公訴
（97年度偵字第5115號），本院判決如下：
    主  文
乙○○未經許可，持有具殺傷力之氣體動力式槍枝，處有期徒刑
壹年陸月，併科罰金新臺幣參萬元，罰金如易服勞役，以新臺幣
壹仟元折算壹日，扣案如附表編號一所示之槍枝及CO2 小鋼瓶伍
拾支，均沒收；又未經許可，持有具殺傷力之空氣槍，處有期徒
刑壹年拾月，併科罰金新臺幣壹拾萬元，罰金如易服勞役，以新
臺幣壹仟元折算壹日，扣案如附表編號二至七所示之槍枝及CO2
小鋼瓶伍拾支，均沒收。應執行有期徒刑貳年，併科罰金新臺幣
壹拾貳萬元，罰金如易服勞役，以新臺幣壹仟元折算壹日。緩刑
伍年。扣案如附表所示之槍枝及CO2 小鋼瓶伍拾支，均沒收。
    事  實
一、乙○○明知具有殺傷力之空氣槍，係槍砲彈藥刀械管制條例
    所管制之槍枝，非經主管機關許可，不得持有，竟仍未經許
    可，即自民國96年7 月底起至同年12月間某日止之某日時，
    分別向臺北縣新莊市○○街某家「專業網路拍賣」商店，以
    新臺幣（下同）8,000 元之價格，購得如附表編號一所示具
    有殺傷力之氣體動力式槍枝1 支，又在其位於臺北縣樹林市
    ○○街○ 段107 巷1 段5 號1 樓住處，利用網際網路連結雅
    虎奇摩網站，向真實姓名年籍均不詳賣家，以每支3 、4 千
    元至2 萬多元不等之價格，一次購得如附表編號二至七所示
    具有殺傷力之空氣槍、氣體動力式槍枝共6 支後，分別藏置
    於上址住處衣櫃內，而未經許可無故持有之。嗣經警於97年
    1 月25日22時30分許持本院核發之搜索票至乙○○上址住處
    搜索，並扣得如附表所示之具有殺傷力之槍枝、4. 5釐米鋼
    珠1 包、6 釐米鋼珠1 包、4.5 釐米鉛彈2 盒、5. 5釐米鉛
    彈1 盒、CO2 小鋼瓶50支及不具殺傷力之氣體動力式槍枝（
    槍枝管制編號：0000000000）及空氣槍（槍枝管制編號：00
    00000000）各1 支。
二、案經臺北市政府警察局報告臺灣板橋地方法院檢察署檢察官
    偵查起訴。
    理  由
壹、證據能力部分：
    按被告以外之人於審判外之陳述，雖不符刑事訴訟法第159
    條之1 至第159 條之4 之規定，而經當事人於審判程序同意
    作為證據，法院審酌該言詞陳述或書面陳述作成時之情況，
    認為適當者，亦得為證據；當事人、代理人或辯護人於法院
    調查證據時，知有刑事訴訟法第159 條第1 項不得為證據之
    情形，而未於言詞辯論終結前聲明異議者，視為有前項之同
    意，刑事訴訟法第159 條之5 第1 項、第2 項分有明文。經
    查，本判決下列所引用之被告以外之人於審判外之陳述（包
    括書證），檢察官、被告及辯護人於本院言詞辯論終結前均
    未聲明異議，本院審酌上開證據資料製作時之情況，尚無違
    法不當及證明力明顯過低之瑕疵，亦認為以之作為證據應屬
    適當，故揆諸前開規定，認前揭證據資料有證據能力。
貳、實體部分：
一、訊據被告乙○○固不否認於前揭時間持有如附表所示之空氣
    槍、氣體動力式槍枝之事實，惟矢口否認有何違反槍砲彈藥
    刀械管制條例之犯行，辯稱：伊主觀上不知持有之空氣槍具
    有殺傷力云云。經查：上揭被告如何購得如附表所示之空氣
    槍、氣體動力式槍枝共7 支之事實，業據被告於警詢、偵訊
    及本院訊問、審理時供承在卷，並有現場照片4 幀附卷可稽
    ，及如附表所示之槍枝及CO 2小鋼瓶50支等物扣案可資佐證
    。而附表所示之空氣槍及氣體動力式槍枝，經送請內政部警
    政署刑事警察局鑑定結果，其發射速度動能換算單位面積動
    能，均超過足以穿透人體或豬隻皮肉層之程度（20焦耳/ 平
    方公分、24焦耳/ 平方公分），均具有殺傷力等節（詳如附
    表所載），亦有內政部警政署刑事警察局97年3 月3 日刑鑑
    字第0970016117號槍彈鑑定書乙份在卷可按，是如附表所示
    之槍枝顯然均具有殺傷力。至被告雖辯稱：不知該等槍枝具
    有殺傷力云云。然按被告於警詢時供述：「該把LAR1000 （
    即附表編號五）我對著10餘公尺外的伯朗咖啡鐵罐射擊，可
    以打穿1 面，近距離約1 公尺可以2 面穿透」、「警方昨天
    現場測試都可以打，我先前自行測試時，大概都能打穿1 面
    伯朗咖啡鐵罐」等語（詳97年度偵字第5115號卷第19頁）；
    另於本院行準備程序時自承：「有一支SP100 是我在新莊以
    8000元買的，其餘都是在網路上買的」、「買回來之後我有
    組裝試射過，我是在家裡面用紙箱貼上靶紙就可以試射，我
    有試射打過咖啡罐，都可以穿過一面伯朗咖啡的鐵罐」等語
    （詳本院卷第23頁），參諸扣案如附表所示之槍枝，經被告
    購入後試射結果，既可穿透鐵製咖啡罐，足見該等槍枝顯具
    有一定之殺傷力，益徵被告主觀上知悉扣案之槍枝係具有殺
    傷力，是被告前揭辯解，即屬事後卸責之詞，自不足採。本
    件事證已臻明確，被告犯行堪以認定，應予依法論科。
二、核被告乙○○持有如附表編號一所示具有殺傷力之氣體動力
    式槍枝及持有如附表編號二至七所示具有殺傷力之氣體動力
    式槍枝、空氣槍等犯行，均係犯槍砲彈藥刀械管制條例第8
    條第4 項之未經許可持有可發射子彈具有殺傷力之氣體動力
    式槍枝（空氣槍）罪（至被告雖自承有更換如附表所示扣案
    槍枝之彈簧、出氣嘴、螺絲、槍管等犯行，然本件除扣得如
    附表所示之槍枝及鋼珠、鉛彈、CO2 小鋼瓶外，並未在被告
    上址住處扣得任何製造槍枝之器具，是在別無其他補強證據
    之情形下，自無從逕以被告之自白即認定被告有製造有殺傷
    力之氣體動力式槍枝、空氣槍之犯行，併予敘明）。又被告
    於警詢及本院訊問時均自承：SP100 （即附表編號一）槍枝
    是伊在新莊以8,000 元購買，其餘都是在網路上買的等語（
    詳前開偵查卷第17-18 頁、本院卷第23頁），則本件既查無
    積極證據證明如附表編號二至七所示之槍枝係被告利用網際
    網路於不同之時間分別取得，則依罪證有疑利於被告之原則
    ，自無從將被告所犯持有如附表編號二至七所示之槍枝部分
    予以分論併罰。被告於不同之時間取得如附表編號一、編號
    二至七所示之氣體動力式槍枝、空氣槍，犯意各別，行為互
    殊，所成立之二罪應予分論併罰，公訴人認僅應論以一罪，
    容有誤會，應予更正。查本件被告係因個人把玩槍枝之興趣
    ，始購入扣案具殺傷力之氣體動力式槍枝、空氣槍共7 支而
    持有之，其持有槍枝之動機尚屬單純，主觀惡性亦非重大，
    況且被告所持有如附表所示之槍枝，除編號五所示之空氣槍
    之焦耳數係83焦耳/ 平方公分外，其餘焦耳數均在25-48/平
    方公分間，其殺傷力亦非超出標準值甚高，威力非鉅、情節
    尚非重大，惟被告本件所犯之罪，係法定本刑3 年以上10年
    以下有期徒刑，併科新臺幣700 萬元以下罰金之重罪，與其
    前述犯罪情節相較，實屬情輕而法重，客觀上足以引起一般
    同情，而有堪資憫恕之處，本院認即令處以法定最低刑度，
    猶嫌過重，爰均依刑法第59條規定酌減其刑。爰審酌被告並
    無前科，有臺灣高等法院被告前案紀錄表乙份在卷可按，素
    行尚可，無故持有管制槍枝對於社會治安之影響非輕，惟並
    未供其他犯罪使用，暨其犯罪之動機、手段等一切情狀，分
    別量處如主文所示之刑，並定其應執行刑及就罰金部分諭知
    易服勞役之折算標準，以資懲儆。又被告未曾因故意犯罪受
    有期徒刑以上刑之宣告，有前開臺灣高等法院被告前案紀錄
    表乙份附卷可按，其為滿足個人把玩槍枝之興趣，一時失慮
    ，而犯本件之罪，於庭訊過程中深表悔意，本院認被告經此
    偵審程序之教訓後，應能知所警愓，而無再犯之虞，因認對
    被告所處之刑以暫不執行為適當，爰依刑法第74條第1 項第
    1 款規定，併予宣告緩刑5 年，以啟自新。扣案如附表所示
    之槍枝，均為違禁物，應依刑法第38條第1 項第1 款規定宣
    告沒收；另扣案之CO2 小鋼瓶50支，均係被告所有，業據被
    告供承在卷，且上開物品均係預備供扣案如附表所示之氣體
    動力式槍枝、空氣槍配備使用之物，爰依刑法第38條第1 項
    第2 款之規定宣告沒收。至扣案之氣體動力式槍枝（槍枝管
    制編號：0000000000）及空氣槍（槍枝管制編號：00000000
    00）各1 支均無殺傷力，另據前述槍彈鑑定書記載明確，非
    屬槍砲彈藥刀械管制條例所定之違禁物，且與本案犯罪事實
    無涉，爰不併予宣告沒收；另扣案之4. 5釐米鋼珠1 包、6
    釐米鋼珠1 包、4.5 釐米鉛彈2 盒及5. 5釐米鉛彈1 盒，均
    與本件被告之犯行並無何關聯性，爰不併予宣告沒收，附此
    敘明。
據上論斷，應依刑事訴訟法第299 條第1 項前段，槍砲彈藥刀械
管制條例第8 條第4 項，刑法第11條前段、第59條、第42條第3
項、第51條第5 款、第51條第7 款、第74條第1 項第1 款、第38
條第1 項第1 款、第2 款，判決如主文。
本案經檢察官吳宗光到庭執行職務。
中    華    民    國    97    年    8     月    18    日
                  刑事第十七庭審判長法  官  李幼妃
                                    法  官  張紹省
                                    法  官  鄭燕璘
上列正本證明與原本無異。
如不服本判決，應於判決送達後10日內敘明上訴理由，向本院提
出上訴狀（應附繕本），上訴於臺灣高等法院。
                                    書記官  陳筱惠
中    華    民    國    97    年    8     月    18    日
附錄本案論罪科刑法條全文：
槍砲彈藥刀械管制條例第8 條：
未經許可，製造、販賣或運輸鋼筆槍、瓦斯槍、麻醉槍、獵槍、
空氣槍或第四條第一項第一款所定其他可發射金屬或子彈具有殺
傷力之各式槍砲者，處無期徒刑或五年以上有期徒刑，併科新臺
幣一千萬元以下罰金。
未經許可，轉讓、出租或出借前項所列槍枝者，處五年以上有期
徒刑，併科新臺幣一千萬元以下罰金。
意圖供自己或他人犯罪之用，而犯前二項之罪者，處無期徒刑或
七年以上有期徒刑，併科新臺幣一千萬元以下罰金。
未經許可，持有、寄藏或意圖販賣而陳列第一項所列槍枝者，處
三年以上十年以下有期徒刑，併科新臺幣七百萬元以下罰金。
第一項至第三項之未遂犯罰之。
附表：
┌──┬───────┬────────┬────────┬──────┐
│編號│持有槍枝之種類│槍枝管制編號    │經以動能測試法鑑│所用以發射之│
│    │              │                │驗之單位面積動能│動力        │
├──┼───────┼────────┼────────┼──────┤
│ 一 │氣體動力式槍枝│0000000000      │39焦耳/平方公分 │以小型高壓氣│
│    │              │                │                │體鋼瓶內氣體│
│    │              │                │                │為發射動力  │
├──┼───────┼────────┼────────┼──────┤
│ 二 │氣體動力式槍枝│0000000000      │46焦耳/平方公分 │以小型高壓氣│
│    │              │                │                │體鋼瓶內氣體│
│    │              │                │                │為發射動力  │
├──┼───────┼────────┼────────┼──────┤
│ 三 │氣體動力式槍枝│0000000000      │27焦耳/平方公分 │以小型高壓氣│
│    │              │                │                │體鋼瓶內氣體│
│    │              │                │                │為發射動力  │
├──┼───────┼────────┼────────┼──────┤
│ 四 │氣體動力式槍枝│0000000000      │25焦耳/平方公分 │以小型高壓氣│
│    │              │                │                │體鋼瓶內氣體│
│    │              │                │                │為發射動力  │
├──┼───────┼────────┼────────┼──────┤
│ 五 │空氣槍        │0000000000      │83焦耳/平方公分 │以彈簧帶動活│
│    │              │                │                │塞壓縮氣體為│
│    │              │                │                │發射動力    │
├──┼───────┼────────┼────────┼──────┤
│ 六 │空氣槍        │0000000000      │48焦耳/平方公分 │以小型高壓氣│
│    │              │                │                │體鋼瓶內氣體│
│    │              │                │                │為發射動力  │
├──┼───────┼────────┼────────┼──────┤
│ 七 │氣體動力式槍枝│0000000000      │34焦耳/平方公分 │以小型高壓氣│
│    │              │                │                │體鋼瓶內氣體│
│    │              │                │                │為發射動力  │
└──┴───────┴────────┴────────┴──────┘


司法院資訊處製作；財團法人民間司法改革基金會備份。
